## FELIPE DE JESÚS CARRERA RENDÓN

# **DISEÑADOR Y PROGRAMADOR** WEB <>



/ldgfelipe





#### **ACERCA DE MI**

Soy licenciado en Diseño Gráfico, con especialidad en diseño y programación web, tengo experiencia con mas de 6 años trabajando con diferentes lenguajes y herramientas de desarrollo según lo a requerido mis actividades en el trabajo. Soy una persona comprometida, autodidacta y comprometida con el empuje de superarme todos los días mejorando y actualizando mis habilidades.

### Educación

Universidad alva edisón: Licenciatura en Diseño Gráfico

Universidad alva edisón: Técnico en Sistemas Computacionales

### Experiencia

**FREELANCE** MAR 2020-ACTUAL

DISEÑO GRÁFICO PROGRAMACIÓN WEB EDICIÓN DE FOTOGRAFÍA, EDICIÓN DE IMÁGENES, SOPORTE A SITIOS WEB

JB EMPRESARIAL (Asistencia y reparación de siniestros) MAR 2020 - MAR 2020

DISEÑADOR FRONT END CON VUEJS

ENE 2020 a MAR 2020 DISEÑO Y PROGRAMACIÓN DE SISTEMA DE VENTAS **VUEJS y PHP** 

CODIGO 46 (Venta de franquicias de análisis genético)

VALVULAS ROS (Venta de Válvulas y conexiones) OCT 2018 - OCT 2019 PROGRAMADOR WEB VUEJS

**GRUPO COMERCIAL PANASA** (Venta de autopartes) ENE-2014 ENE-2018 DISEÑO Y PROGRAMACIÓN WEB CON PHP, MYSQL, JQUERY

AGUA INMACULADA (Venta de Franquicias Purificadoras) ENE-2008-ENE-2014 JEFE DE DISEÑO Y SISTEMAS



#### Contact

LDGFELIPECARRERA@GMAIL.COM



PUEBLA. MÉXICO



2227328662























# Lenguaje

Inglés

Español

## FELIPE DE JESÚS CARRERA RENDÓN

DISEÑADOR Y
PROGRAMADOR
WEB <>



**●** @ldgframe

f /Ldgfelipe

### **MÁS SKILLS**

Lenguajes Nivel
HTML------ Experto
jQuery------ Experto
PHP------ Experto
Vuejs ------ Avanzado
JavaScript----- Medio
Node js------ Medio
MySql ------ Medio

MongoDB ------ Medio React js ------ Básico Angular ----- Básico

Wordpress----Avanzado

#### SITIOS DESARROLLADOS

http://algiocontrol.ml/

http://barbershopmasterclass.ml/

http://encuestas.cf/

http://kumonpuebla.com/

https://planetapreescolar.com

http://mejorproducto.ml/

http://mind-publicidad.com/

http://neurociencia.ml/

http://ortopedistapuebla.ml/

https://colegiodiscovery.edu.mx/tienda/

#### **CURSOS CERTIFICADOS EN:**





